# 未达解锁条件的限制性股票现金股利的会计处理

提问人：wubo_1972@sina 时间：2019-06-26 11:09:09
请教：等待期内，未达解锁条件的限制性股票，被激励对象未完成业绩，不该享有未解锁限制性股票对应的现金股利，怎么会计处理？

回答人：chenyiwei
根据《企业会计准则解释第 7 号》第五条中的适用规定处理，区分现金股利能否撤销而有所不同。